# 制造业- 返工费用扣款如何处理

提问人：wanhu369714 时间：2022-11-29 09:39:01
陈版主您好，我司是制造业，因供应商原材料来料问题，造成我司产生额外人工费用，这部分费用需要供应商承担，我们需要扣供应商的货款，如何处理更好？供应商可以通过少开发票的方式扣除款项吗？谢谢您

回答人：chenyiwei
该事项应理解为：本企业就供应商的履约瑕疵（提供的原材料存在质量缺陷）向其索赔，应收索赔款与日后的应付采购款抵销后按净额结算。相应地，会计处理应视为亮相交易分别处理。应收索赔款首先冲减额外人工费用所计入的项目（如销售费用），剩余部分（如有）列入营业外收入。不应直接冲减后续材料的采购成本。
开票问题建议咨询税务专业人士。一般认为不应直接少开发票来冲抵。